【裁判字號】    92,中簡上,213
【裁判日期】    920613
【裁判案由】    傷害
【裁判全文】
臺灣臺中地方法院刑事判決                      九十二年度中簡上字第二一三號
    上  訴  人  臺灣臺中地方法院檢察署檢察官
    上  訴  人
    即  被  告  甲○○
右上訴人等因被告傷害案件，不服本院臺中簡易庭九十二年度中簡字第七七一號中華
民國九十二年四月七日第一審簡易判決（聲請簡易判決處刑案號：臺灣臺中地方法院
檢察署九十二年度偵字第五四六五號），提起上訴，本院管轄之第二審合議庭判決如
左：
    主  文
上訴駁回。
    理  由
一、本案經本院合議庭審理結果，認第一審簡易判決之認事、用法及量刑均無不當，
    應予維持，並引用第一審簡易判決書記載之事實、證據及理由（如附件）。
二、上訴人臺灣臺中地方法院檢察署檢察官上訴意旨略以：被告甲○○惡性重大，自
    民國（下同）八十六年起，即經常無故滋事，本件案發時間正值農曆大年初一，
    被告出手殘忍、凶暴，以拳頭毆打告訴人乙○○倒地後，告訴人隨即昏迷，血流
    滿地，被告見狀，始覺不妙，因惶恐懼怕始向警方自首；被告自案發至今，並無
    誠意認錯，猶三番二次騷擾，聲稱並未動手打人，毫無關心賠償之意，認原審量
    刑過輕，因之請求改判以較重之刑等語；然查，犯人之品行、犯罪所生之損害、
    犯罪後之態度及事後被告是否賠償告訴人之損害，固均為法院科刑時應審酌之標
    準，然法院量刑本應審酌刑法第五十七條所列各款之一切情狀而為判定，原審既
    經審酌一切情狀，依刑法第二百七十七條第一項、第四十七條、第六十二條前段
    、第四十一條第一項前段、罰金罰鍰提高標準條例第一條前段、第二條，量處被
    告有期徒刑四月，並諭知易科罰金之折算標準，其認事用法並無違誤，且核其所
    量處之刑，並無過輕、過重或不當情形，至未予告訴人損害賠償部分乃民事問題
    ，告訴人尚可循其他途徑請求救濟，非可因此而認原審量刑過輕，是上訴人臺灣
    臺中地方法院檢察署檢察官執此為由提起上訴，洵無可採。又上訴人即被告（下
    稱被告）甲○○上訴意旨略以：原審量刑過重，伊當時並無傷害乙○○，只是開
    玩笑地揮拳打到乙○○，但乙○○的嘴巴本來就撕裂了，並非伊傷害所致；又伊
    雖有到警察局自首，但伊事後想想，伊當時確無毆打到乙○○云云；然查，被告
    以拳頭毆打乙○○之臉部，致乙○○向後倒地，頭部（枕部）撞及水泥地面，因
    而受有頭皮下（枕部）血腫、右側上唇撕裂傷之傷害等情，業據被告甲○○於警
    詢、偵查中坦承不諱，且核與告訴人乙○○於警詢、偵查中指述之被害情節相符
    ，並有賢德醫院診斷證明書一紙及告訴人受傷部位之照片三幀附卷足稽；倘被告
    確如其所辯並無傷害告訴人之犯行，則其何需於案發後，旋即前往臺中市警察局
    第三分局東區分駐所自承打傷人而向警方自首傷害犯行，其前開未致告訴人受傷
    等辯詞，實係事後卸責之詞，無足憑採；至原審量刑甚為妥適，已如前述，被告
    上訴意旨認量刑過重，亦顯無理由。綜上所述，上訴人等之上訴意旨均非可採，
    為無理由，均應予以駁回。
據上論斷，應依刑事訴訟法第四百五十五條之一第一項、第三項、第三百七十三條、
第三百六十八條，判決如主文。
中      華      民      國    九十二    年      六      月     十三     日
                              臺灣臺中地方法院刑事第六庭
                                  審判長法  官  梁 堯 銘
                                        法  官  劉 麗 瑛
                                        法  官  許 月 馨
右正本證明與原本無異。
不得上訴。
                                        書記官
中      華      民      國    九十二    年      六      月     十三     日
附錄論罪科刑法條
刑法第二百七十七條第一項
傷害人之身體或健康者，處三年以下有期徒刑、拘役或一千元以下罰金。


司法院資訊處製作；財團法人民間司法改革基金會備份。
